【裁判字號】    98,裁,2789
【裁判日期】    981119
【裁判案由】    其他請求
【裁判全文】
最  高  行  政  法  院  裁  定
                                      98年度裁字第2789號
上  訴  人  甲○○
            乙○○
            丙○○
            丁○○
            戊○○
            己○○
            庚○○
            辛○○
            壬○○
            癸○○
            子○○
            丑○○
            寅○○
            卯○○
            辰  ○
共同訴訟代理人
            陳慶尚  律師
被 上訴 人  臺北縣政府
代  表  人  巳○○
訴訟代理人  杜淑君  律師
上列當事人間其他請求事件，上訴人對於中華民國98年8月27日
臺北高等行政法院97年度訴字第1638號判決，提起上訴，本院裁
定如下：
    主  文
上訴駁回。
上訴審訴訟費用由上訴人負擔。
    理  由
一、按對於高等行政法院判決之上訴，非以其違背法令為理由，
    不得為之，行政訴訟法第242條定有明文。是對於高等行政
    法院判決上訴，非主張該判決違背法令以為上訴理由即屬不
    應准許，自應認為不合法而駁回之。
二、緣被上訴人與臺北縣碧潭風景區○○街業者，於民國（下同
    ）80年間陸續簽訂「碧潭風景特定區租賃契約書」，由被上
    訴人提供基地及地上建物供前揭業者承租經營商業，被上訴
    人於96年終止上開租賃契約，並以97年1月17日北府水資字
    第0970039326號函（下稱系爭函）要求上訴人及其他占有土
    地暨地上物之楊台芳等71人，應將遺留於前揭被上訴人所有
    地上建物內之私人物品或設施，於97年2月21日前自行取回
    ，逾期現場所有物品被上訴人將視同廢棄物處理，上訴人不
    服提起訴願遭不受理駁回，遂提起本件行政訴訟，案經原審
    駁回其訴。
三、原審斟酌全辯論意旨及調查證據之結果，以：依系爭函之文
    義，其意旨在於告知上訴人應於97年2月21日前，自行取回
    置放在碧潭風景區河川區域內之物品，否則將發生被上訴人
    就上訴人置於上開區域內之物品視同廢棄物處分之效果，其
    具有外部性、個別性及法效性，是系爭函乃被上訴人就拆除
    縣轄碧潭風景區違反水利法第78條之建物或設施時，就置放
    在該拆除區域內之物品處理事件所為決定，並對外發生法律
    效果，故為行政處分。又碧潭東岸賣店已於97年2月26、27
    日拆除完畢，而現場物品亦已處理完畢，是系爭處分已經執
    行完畢，上訴人提出撤銷之訴，欠缺訴訟權利保護要件，故
    判決駁回等語，資為其判斷之論據。
四、本件上訴人對於臺北高等行政法院判決上訴，係主張：行政
    處分執行完畢否，並非僅外觀上之執行完畢與否為其認定，
    仍需視系爭行政處分對於受處分人是否還有實質上拘束力，
    若有則仍具有撤銷之實益。今本案現場物品雖已處理完畢，
    但各該物品均為上訴人之心血結晶，絕非廢棄物，若不以撤
    銷之訴消除廢棄物之名稱，該等對上訴人而言深具意義之物
    品將永遠等同廢棄物等語，並未具體說明其違背何項法令條
    款。依首開規定及說明，其上訴為不合法。
五、據上論結，本件上訴為不合法。依行政訴訟法第249條第1項
    前段、第104條、民事訴訟法第95條、第78條、第85條第1項
    前段，裁定如主文。
中    華    民    國    98    年    11    月    19    日
                    最高行政法院第七庭
                        審判長法官  藍  獻  林
                              法官  廖  宏  明
                              法官  張  瓊  文
                              法官  姜  素  娥
                              法官  林  文  舟
以  上  正  本  證  明  與  原  本  無  異
中    華    民    國    98    年    11    月    20    日
                              書記官  彭  秀  玲


司法院資訊處製作；財團法人民間司法改革基金會備份。
